# 陈老师：通知存款利息是否可作为投资收到的现金？

提问人：ysmaya 时间：2010-01-28 16:38:18
各位老师： 现遇到一个问题，通知存款利息，是否可根据实际存款期限长于 3 个月而作为投资收到的现金填列？ 我的疑虑是：通知存款并不具有明确的期限目的，不能作为投资来看，而实际存款期限较长时，作为投资现金流是否合理？

回答人：chenyiwei
回复 楼主 ysmaya 的帖子个人理解：此类事项的处理原则是：本金和利息的现金流在现金流量表上的归类要一致，即：本金作为投资活动的（如被认定为不属于现金及现金等价物），则利息的对应现金流量也作为投资活动；如果仍然认为该项通知存款属于现金的，则利息可作为收到其他与经营活动有关的现金处理。 如何分析本金是否应被认为属于“现金及现金等价物”，我以前贴过一个资料（但是是英文的），你可以搜索一下。